【裁判字號】    89,訴,280
【裁判日期】    890728
【裁判案由】    妨害風化
【裁判全文】
臺灣桃園地方法院刑事判決                          八十九年度訴字第二八號
    公訴人  臺灣桃園地方法院檢察署檢察官
    被  告  楊建平
右列被告因妨害風化案件，經檢察官提起公訴（八十八年度偵字第一０九五四號），
本院判決如左：
        主  文
己○○共同以意圖使女子與他人為性交及猥褻之行為，而媒介以營利為常業，處有期
徒刑壹年貳月，扣案之保險套參枚及現金新臺幣貳仟伍佰元均沒收。
        事  實
一、己○○前於民國（下同）七十九年間因盜匪案件，經臺灣高等法院判處有期徒刑
    十五年確定（後自七十九年十一月五日起入監執行，再於八十四年四月七日假釋
    出監，惟於八十九年五月三日經撤銷假釋後入監執行迄今，非累犯），竟仍不知
    悛悔，復以每月新台幣（下同）四萬元之代價，受僱年籍不詳之黃姓成年人擔任
    其與戊○○（人頭負責人，已行審結）二人所開設「大家園理容護膚（設桃園縣
    平鎮市○○路○段○○號）」之現場經理，該三人即基於意圖使女子與他人為性
    交及猥褻之行為，而容留、媒介以營利為常業之犯意聯絡，自民國（下同）八十
    八年五月二十一日起至同年七月九日止，容留甲○○、庚○○二名女子在「大家
    園理容護膚」店內，並由己○○媒介不特定男客與甲○○、庚○○等（起訴書贅
    載丁○○、丙○○及乙○○三人），以每節三十分鐘，每三節一千五百元之價格
    ，為不特定男客從事全身按摩（含性器官）及手淫之猥褻行為（即半套），並以
    每三節二千五百元之價格，與不特定男客從事姦淫之性交行為，再由「大家園理
    容護膚」每次抽取七百五十元之代價，而以之為常業。嗣於八十八年七月九日晚
    上九時許，在「大家園理容護膚」店內，為警當場查悉上情，並扣得戊○○所有
    保險套三枚及營業收入現金二千五百元。
二、案經桃園縣警察局平鎮分局報請臺灣桃園地方法院檢察署檢察官偵查起訴。
        理  由
一、訊據被告己○○固坦承於右揭時地擔任「大家園理容護膚」之現場經理，並於右
    揭時地遭查獲容留、媒介女子與不特定男客從事性交及猥褻之行為等情，惟矢口
    否認右揭犯行，辯稱：伊僅係單純擔任「大家園理容護膚」之現場經理而已，伊
    負責櫃檯工作，並無容留、媒介甲○○、庚○○二人與不特定男客從事猥褻或姦
    淫之行為云云。經查：「大家園理容護膚」容留甲○○、庚○○二名女子，並媒
    介其等與不特男客從事上開性交及猥褻之行為等情，業據同案被告戊○○於警訊
    中供稱「（警方查獲有妨害風化之實後，女侍庚○○坦承該店之經營方式為三節
    九十分鐘，新台幣一千五百元，採五五方式分帳，店家與女侍各得七百五十元，
    如進一步姦淫行為加收一千元，由女侍各人獨得，該經營方式是否屬實？）該經
    營方式與事實相符（見偵查卷第十一頁）」、「（警方於八十八年七月九日二十
    一時二十分查獲你所經營之『大家園理容護膚』店有妨害風化之實，並所起出之
    保險三個是作何用途？）是給女侍與客人從事性交易之用（見偵查卷第十二頁）
    」、「（而警方在該店起出之新台幣二千五百元是如何得來？）是女侍與客人從
    事性交易後之所得（見偵查卷第十二頁）」等語明確，核與證人甲○○迭次警、
    偵訊中及本院審理時證稱「查獲庚○○.... 與客人從事色情交易（見偵查卷第
    三十頁）」、「幫客人做全身按摩服務，店內消費為三節九十分鐘收新台幣一千
    五百元（見偵查卷第三十一頁）」、「（你是否知道店裡有從事色情交易？價錢
    如何算？）知道，加收一千元由女侍各人獨得（見偵查卷第三十一頁）」、「（
    警方查獲時你身上有兩個保險套，其中乙個乙拆封，保險套你身上為何會有？做
    何用？）做色情交易之用，.... （見偵查卷第三十一頁）」、「是的有跟不詳
    姓名之客人做過，我於八十八年六月二十八日的時候有跟客人做性交易的行為，
    .... （見偵查卷第三十二頁）」、「.... 己○○是經理，他負責安排按摩（見
    偵查卷第五十七頁）」、「全身按摩三節九十分鐘一千五百元（見本院卷八十九
    年三月十日筆錄）」、「全身按摩包括手淫一千五百元，如有姦淫加收一千元，
    該一千元我們自己拿（見本院卷八十九年三月十日筆錄）」、「（姦淫在何處做
    ？）在店中做的（見本院卷八十九年三月十日筆錄）」等語、證人庚○○迭次於
    警訊中證稱「店裡消費為半套九十分鐘一千五百元，即是幫客人作全身按摩並撫
    摸性器官（俗稱打手槍）至射精為止，如欲進一步從事性交易姦淫行為則須另加
    收一千元（俗稱全套）（見偵查卷第十五頁）」、「我與店裡為五五分帳，即店
    家與我各分得七百五十元，但從事性交易之加收一千元則全歸我們小姐所得，店
    裡不抽（見偵查卷第十五頁）」、「最後一位客人為本月八日二十一時，也是在
    我們店裡與一名不知名之男客從事姦淫行為（見偵查卷第十五頁）」、「是由我
    們店裡經理己○○媒介不特定男客與我從事姦淫行為（見偵查卷第十五頁）」等
    語及證人即現場男客劉盛福於警訊中證稱「我詢問經理己○○稱『按摩一個半鐘
    頭一千五百元，如要進一步姦淫直接跟小姐談」等語，均相符合，復有扣案之上
    開保險套三枚及現金二千五百元，在卷可稽，足堪認定。又被告既係以四萬元之
    高薪擔任「大家園理容護膚」之現場經理，復係擔任現場帶客及介紹消費內容等
    工作，有如上述，則被告對其員工甲○○、庚○○二人在其店內，與不特定男客
    從事猥褻或姦淫行為乙情，焉有全然毫不知情之理，是被告此部分所辯，顯係事
    後卸責之詞，不足採信。被告犯行已臻明確，應予依法論科。
二、查被告以經營上開「大家園理容護膚」為其日常業務之一，核被告所為，係犯刑
    法第二百三十一條第二項之以意圖使女子與他人為性交及猥褻之行為，而媒介以
    營利為常業罪。公訴人起訴書誤載被告所犯法條為八十八年四月二十一日修正前
    第二百三十一條第三項、第一項、第二項之罪名，惟因刑法第二百三十一條規定
    ，業自八十八年四月二十三日起經修正生效施行，是公訴人起訴法條容有誤會，
    應依刑事訴訟法第三百條規定，變更公訴人原起訴所引應適用之法條，合先敘明
    。被告所犯上開之罪，與同案被告戊○○及該黃姓成年人間，有犯意聯絡及行為
    分擔，為共同正犯。被告意圖使女子與他人為性交及猥褻之行為，而容留之低度
    行為，為其後媒介之高度行為所吸收，不另論擬。爰審酌被告前曾受有期徒刑之
    諭知，復明知「大家園理容護膚」係從事容留女子，並媒介之與不特定男客性交
    及猥褻之行為，並以之營利為常業，竟仍擔任「大家園理容護膚」之負責人，已
    嚴重危害社會善良風氣及國人健康及其犯罪後之態度等一切情狀，量處如主文所
    示之刑，以資儆懲。至於扣案之上開保險套三枚及現金二千五百元，分別為同案
    被告戊○○所有供犯罪所用及被告因犯罪所得之物，應分別依刑法第三十八條第
    一項第二款、第三款規定，均宣告沒收之。
據上論斷，應依刑事訴訟法第二百九十九條第一項前段、第三百條，刑法第二十八條
、第二百三十一條第二項、第三十八條第一項第二款、第三款，判決如主文。
本案經檢察官何祖舜到庭執行職務。
中      華      民      國      八十九    年     七     月   二十八   日
                          臺灣桃園地方法院刑事第四庭
                              法  官  林 晏 鵬
右正本證明與原本無異。
如不服本判決，應於判決送達後十日內向本院提出上訴狀( 應附繕本 )，上訴於
臺灣高等法院。
                              書記官  張 雅 慧
中        華        民        國   八十九   年   七   月    三十一    日
附論罪科刑依據之法條：刑法第二百三十一條
刑法第二百三十一條（修正前）：
意圖營利，引誘或容留良家婦女，與他人姦淫者，處三年以下有期徒刑，得併科五百
元以下罰金。
意圖營利，使人為猥褻之行為者亦同。
以犯前二項之罪為常業者，處五年以下有期徒刑，得併科一千元以下罰金。
公務員包庇他人犯前三項之罪者，依各該項之規定，加重其刑至二分之一。
刑法第二百三十一條（修正後）：
意圖使男女與他人為性交或猥褻之行為，而引誘、容留或媒介以營利者，處
五年以下有期徒刑，得併科十萬元以下罰金。以詐術犯之者，亦同。
以犯前項之罪為常業者，處一年以上七年以下有期徒刑，得併科三十萬元以
下罰金。
公務員包庇他人犯前二項之罪者，依各該項之規定加重其刑至二分之一。

司法院資訊處製作；財團法人民間司法改革基金會備份。
